# 递延收益是否能够转移的问题

提问人：forevayanami 时间：2021-03-08 16:47:07
A公司 2018 年投资建设某项目，项目总投资约为 30 个亿， 2018 年A公司账面发生前期支出 3000 万列示在在建工程，并收到相关的政府补助共计 3 亿元列示在递延收益 2019 年A公司与B公司合资成立的专门的C项目公司进行该项目的投资建设，合资条款中约定A公司前期发生的支出经审计后可以列支为项目公司开发成本中
2020 年因经营策略存在分歧，B公司将退出合资公司，相应的股权全部转让给A公司，股权转让前，A公司账面关于该项目的前期支出已经审计后平价转让给C项目公司
A公司会计处理为 借:其他应收款-C公司 3000 万 贷：在建工程 3000 万 C公司账务处理 借：开发支出 3000 万 贷：其他应付款-A公司 3000 万按照准则相关规定，与“资产相关政府补助，相关资产在使用寿命结束前被出售、转让、报废或发生毁损的，应当将尚未分配的相关递延收益余额转入资产处置当期的损益”
则A公司账面与项目相关的递延收益 3 亿元应当一次性转入当期损益，如按上述方式处理，则站在A公司合并报表层面，相当于将未完工项目的资产相关政府补助一次性计入了当期
损益，和相关政府补助应当分期摊销的原则是冲突的。
因此请问各位老师，A公司账面递延收益是否应该一次性计入当期损益？如不应该，是否能够将相关补助转让至C项目公司？
如可以转让 以下会计处理是否合理？
A公司：借：递延收益 3 亿 贷：银行存款 3 亿
C公司：借：银行存款 3 亿 贷：递延收益

回答人：chenyiwei
1 、A的个别报表层面，因为将补助所针对的资产投入了子公司，所以相关的政府补助应认定为与对该子公司的长期股权投资相关的政府补助，而不应一次性计入损益。
2 、A的合并报表层面，该项资产的内部转移对递延收益也不应有影响。